臺灣高等法院民事裁定　　　　　　　　 100年度破抗字第52號
抗　告　人　海誠實業有限公司
法定代理人　蔡新村
上列抗告人因宣告破產事件，對於中華民國100年11月25日臺灣
板橋地方法院100年度破字第23號所為裁定提起抗告，本院裁定
如下：
      主      文
抗告駁回。
抗告費用由抗告人負擔。
      理      由
一、抗告人在原法院聲請及抗告意旨略以：抗告人係經營成衣製
    造及銷售業，至今數十年，因民國95年間遭領航服飾股份有
    限公司（下稱領航公司）倒債，雖已對領航公司取得新台幣
    （下同）2億6,461萬4,577 元債權之執行名義，但執行無結
    果，導致無力清償相關貨款及銀行貸款，早已停業多年，抗
    告人之債權遠大於負債，雖目前僅有現金7萬6,955元，應仍
    得構成破產財團，爰依破產法第57條規定，聲請宣告破產等
    語。
二、按破產，對債務人不能清償債務者宣告之，破產法第57條定
    有明文。又按稅捐之徵收，優先於普通債權，稅捐稽徵法第
    6條第1項定有明文。此項規定依同法第49條規定，就滯納金
    、利息、滯報金、怠報金、短估金及罰鍰等，準用之。另依
    加值型及非加值型營業稅法第57條規定，納稅義務人欠繳本
    法規定之稅款、滯報金、怠報金、滯納金、利息及合併、轉
    讓、解散或廢止時依法應徵而尚未開徵或在納稅期限屆滿前
    應納之稅款，均應較普通債權優先受償。又按債務人之資產
    已不足清償稅捐等優先債權，他債權人更無受償之可能，倘
    予宣告破產，反而須優先支付破產財團之管理、分配所生之
    費用及破產管理人之報酬等財團費用，將使破產財團之財產
    更形減少，優先債權人即稅捐機關之債權減少分配或無從分
    配，其他債權人更無在破產程序受分配之可能，顯與破產制
    度之本旨不合（最高法院98年度第4 次民事庭會議(一)決議參
    照）。
三、經查：依抗告人所陳報，抗告人之財產有：現金7萬6,955元
    及對領航公司之債權共2億6,461萬4,577 元；債務則有：玉
    山銀行1,646萬4,767元、上海銀行1,434萬元、彰化銀行960
    萬元、第一銀行560萬元、永豐銀行768萬6,624 元、安泰銀
    行236萬8,390元、蔡欣潔300萬元、黃秋香850萬元、蔡慶樹
    400萬元、黃勝瑞300萬元、廖莉芬1,175萬元，共8,630萬9,
    781元，另積欠稅捐稽徵機關相關稅款共107萬6,449 元（見
    原審卷第23至25頁）。上開抗告人對領航公司之債權經原法
    院97年度執字第1691號強制執行結果，僅受償執行費，債權
    本金及利息均未受償等情，業據抗告人具狀陳報在案，並有
    其提出之抗告人99年度營利事業所得稅申報書、法務部行政
    執行署板橋行政執行處通知、假扣押裁定、准許強制行之本
    票裁定、支付命令及其確定證明書、原法院97年度執字第16
    91號分配表等件影本在卷可稽（見原審卷第32至69頁）；又
    領航公司業經主管機關經濟部以96年12月28日經授商字第09
    601317380 號函廢止登記，亦有公司及分公司基本資料查詢
    在卷可憑（見原審卷第13頁），可見抗告人對領航公司雖有
    2億6,461萬4,577 元債權，然該債權顯已無法追償，目前抗
    告人僅有現金7萬6,955元，得以構成破產財團。而上開構成
    破產財團現金7萬6,955元顯不足以清償優先之稅損債權107
    萬6,449 元，遑論應先於破產債權由破產財團清償之財團費
    用及財團債務。倘予宣告破產，反而須優先支付破產財團之
    管理、分配所生之費用及破產管理人之報酬等財團費用，將
    使破產財團之實際財產更形減少，優先債權人即稅捐機關之
    債權將減少分配或無從分配，其他債權人更無於破產程序受
    分配之可能，顯與破產制度之本旨不合，依前開二說明，自
    難認有宣告破產之實益。是抗告人聲請宣告破產，不應准許
    。從而，原裁定駁回抗告人之聲請，核無不合，抗告意旨指
    摘原裁定不當，求予廢棄改判，為無理由，不應准許。爰裁
    定如主文。
中    華    民    國   100    年    12    月    30    日
                    民事第四庭
                        審判長法  官 張劍男
                              法  官 翁昭蓉
                              法  官 陳靜芬
正本係照原本作成。
本裁定除以適用法規顯有錯誤為理由外，不得再抗告。如提起再
抗告，應於收受後10日內委任律師為代理人向本院提出再抗告狀
。並繳納再抗告費新台幣１千元。
中    華    民    國   101    年    1     月    2     日
                              書記官 應瑞霞